Curriculum Vitae

Décembre 2018

FORMATIONS

SEPT 2017

XAMARIN Forms

Orsys

SEPT 2003 - JUIN 2005

BTS Informatique de gestion

Lycée Bertran De Born (Périgueux 24)

Obtention du diplôme.

Apprentissage orientés-objets. SGBD. Stage en entreprise de 8 semaines.

SEPT 2002 - JUIN 2003

BAC STT Informatique de Gestion

Lycée Laure Gatet (Périgueux 24)

Obtention du diplôme. Mention AB.

SEPT 2000 - JUIN 2002

BEP Comptabilité

Lycée Alcide Dusolier (Nontron 24)

Obtention du diplôme.

Stage en entreprise de 5 semaines.

SKILLS

Développement .net

Xamarin

Objective-C (Cocoa)

Java

Swift

Savoir être : Esprit d'équipe, impliqué, passionné, volontaire, persévérant, méthodique, dynamique, esprit d'initiative

NICOLAS BROUILLET

DEVELOPPEUR D'APPLICATIONS

Portable: (33) 633112220 | Email: nicolas.brouillet@gmail.com | Web: ceburo.free.fr

Adresse: 45 Av. Georges Pompidou, 24700 MONTPON, Dordogne, FRANCE,

A PROPOS DE MOI

Passionné de technologies et d'informatique depuis l'enfance je me suis essayé à la programmation dès l'âge de 10 ans. Depuis lors j'ai poursuivi l'objectif de faire de cette passion mon métier. Pourvu d'un sens aigu du travail d'équipe, je suis quelqu'un de volontaire et d'appliqué. Je n'ai pas peur de sortir de ma zone de confort pour proposer, débattre ou aider à la réussite d'un projet.

EXPERIENCES

DEPUIS MAI 2017

Développeur d'applications | Agent de maîtrise

KIMO Instruments / Squermann Industries

Description: Amélioration et maintenance des applications en production. Sensibilisation et mise en place de méthodologie AGILE.

Aide à l'utilisation de GIT (rédaction d'un guide). Référent TFS au sein du pôle.

2017 - 2018

Développeur XAMARIN | Agent de maîtrise

KIMO Instruments / Sauermann Industries

Description: Etude, conception et codage d'une application multiplateforme. Mise ne place de code mutualisé (+- 30%)

2013 - 2017

Développeur iOS (Objective-C) - Android (Java) | Technicien

KIMO Instruments

Description : Développement d'applications permettant le traitement des données fournies par des appareils.

Élaboration et mise en œuvre d'un protocole de communication Bluetooth 4.0.

Configuration, déchargement d'instruments de mesure.

Génération de graphiques, statistiques et édition de rapports PDF.

DEPUIS OCTOBRE 2018

Développeur d'applications .net (C#/ VB.net) | Technicien

KIMO Instruments

Description : Réalisation de clients lourds pour le traitement de données (domaines : acoustique, luxmétrie, solarimétrie, analyse de combustion, qualité de l'air). Mise en œuvre de protocoles de communications RS232, USB. Génération de graphiques, statistiques et édition de rapports PDF.

RECOMMANDATIONS

MR. BLOEM Nicolas

Exoes

E: nicolas.bloem@exoes.com

MR. REGNAULT Laurent

Chef de projet. SAGEMCOM

E: laurent.regnault@sagemcom.com